【裁判字號】    98,訴,1718
【裁判日期】    990126
【裁判案由】    妨害風化等
【裁判全文】
臺灣高雄地方法院刑事判決              98年度訴字第1718號
公  訴  人  臺灣高雄地方法院檢察署檢察官
被      告  丙○○
            丁○○
            甲○○
上列被告因妨害風化等案件，經檢察官提起公訴（98年度偵字第
19494 號），本院判決如下：
    主  文
丙○○共同犯圖利容留性交罪，處有期徒刑陸月，如易科罰金，
以新臺幣貳仟元折算壹日。扣案如附表1 所示之物，均沒收。
丁○○共同犯圖利容留性交罪，累犯，處有期徒刑陸月，如易科
罰金，以新臺幣壹仟元折算壹日。扣案如附表1 所示之物，均沒
收。
甲○○共同犯圖利媒介性交罪，累犯，處有期徒刑伍月，如易科
罰金，以新臺幣壹仟元折算壹日。
甲○○其他被訴部分無罪。
    事  實
一、丙○○係址設高雄市○○○路428 號3 樓「暖暖美容廣場」
    之負責人，並以日薪新臺幣（下同）1,000 元之代價，雇用
    丁○○擔任店內晚班服務生工作。詎2 人竟基於意圖媒介、
    容留性交之犯意聯絡（起訴書另贅載「猥褻」犯意，應予更
    正刪除），分別推由同具圖利媒介性交犯意聯絡之「大同應
    召站」、「金馬應召站」、「雪莉應召站」、「雪芙蘭應召
    站」、「蜜雪應召站」成年負責人，自民國98年4 月10日起
    ，輪替指派同具圖利媒介性交犯意聯絡之成年車伕，於每日
    晚間搭載旗下史小玲（花名王菲）等大陸籍應召成年女子前
    來，或由各該應召站負責人連絡旗下初曉梅（花名寒暄）、
    刑夢珠（花名QQ）、王領弟（花名白雪）、秦輝月（花名小
    月）等大陸籍應召女子自行搭車前來店內等候男客上門。迨
    果有男客前來店內消費，再推由丙○○出面安排前開應召女
    子與來店消費之不特定男客，在其另行租用之10樓房間內從
    事性交行為，至丁○○則受推派負責從事把風、收款等工作
    。而收費方式為每節40分鐘，由丁○○按節向男客收取2,50
    0 至3,000 元不等款項，並從中抽取800 元轉交予丙○○以
    營利，其餘款項則由實際從事性交行為之應召女子與所屬應
    召站負責人、車伕朋分，各該應召站負責人、車伕亦藉此營
    利。
二、甲○○約自民國98年5 月初某日起，受僱於某真實姓名、年
    籍不詳之成年人所開設，且與前開「暖暖美容廣場」具有搭
    配、合作關係之應召站後，即與該應召站負責人共同基於圖
    利媒介性交之犯意聯絡，受推派擔任應召站內大陸籍應召成
    年女子史小玲之車伕，而於史小玲擬從事性交易之晚間，駕
    駛其所有之車牌號碼YW-6015 號自用小客車（下稱前開汽車
    ），搭載史小玲往返位於高雄市○○路、林森路口之租屋處
    ，及「暖暖美容廣場」等從事性交易地點，甲○○並自史小
    玲從事性交易得款中，抽取每小時200 元之車資以營利。
三、嗣為警執本院核發之搜索票，於98年5 月12日21時15分許，
    在前開「暖暖美容廣場」等處執行搜索，並扣得如附表1 所
    示之物，及當場查獲丙○○、丁○○等人；另於同日22時30
    分許，在適停放高雄市○○○路428 號大樓旁之前開汽車內
    ，查獲甲○○，乃悉全情。
四、案經高雄縣政府警察局刑警大隊報請臺灣高雄地方法院檢察
    署檢察官偵查起訴。
    理  由
壹、證據能力方面
一、被告甲○○固表示證人史小玲於98年5 月19日、98年6 月9
    日警詢中陳稱：甲○○是負責接送我往返租屋處及「暖暖美
    容廣場」等從事性交易地點之司機（即車伕）等語，並無證
    據能力，惟查：
  (一)按被告以外之人於審判中因滯留國外或所在不明而無法傳喚
    或傳喚不到者，其於檢察事務官、司法警察官或司法警察調
    查中所為之陳述，經證明具有可信之特別情況，且為證明犯
    罪事實之存否所必要者，得為證據，刑事訴訟法第159 條之
    3 第3 款定有明文。
  (二)證人即大陸籍女子史小玲於警詢中所為之證述，固為審判外
    之陳述，然史小玲已於98年7 月9 日遣送出境，有本院辦理
    刑事案件電話紀錄查詢表在卷可按（本院訴字卷第12頁）。
    又史小玲係以通謀虛偽結婚方式入境臺灣地區，且與配偶陳
    右儒無同居事實，分據史小玲、陳右儒陳明在卷（警卷第98
    頁，偵卷第69至71、73至74頁），則依大陸地區人民進入臺
    灣地區許可辦法第19條第3 項第7 款規定，在一定期間內（
    3 至5 年）不予許可史小玲申請進入臺灣地區停留。而於本
    院審理時，史小玲仍在前開許可辦法所定不予許可進入臺灣
    地區之期間內，客觀上即有無法於審判中到庭接受詰問之情
    形，實已無從依法踐行詰問程序（最高法院97年度臺上字第
    30 85 號判決意旨參照）。而觀諸史小玲於98年5 月19日警
    詢中，乃係主動向員警表示想補陳於98年5 月12日晚間何以
    恰身處高雄市○○○路428 行大樓內之緣由，並在陳述過程
    中，自行言及當晚係經所屬車伕搭載前往該大樓，且原擬在
    該處從事性交易，嗣員警依史小玲該等陳述內容，而將同日
    遭查獲其他犯嫌之照片均提供予陳小玲指認，陳小玲乃自眾
    多照片中，明確指認被告甲○○即係其所屬車伕；另於98年
    6 月9 日警詢中，復主動向員警陳稱其係自98年5 月起，在
    「暖暖美容廣場」等處從事性交易，且從事性交易期間均由
    被告甲○○負責駕車接送，而被告甲○○並向其收取按每小
    時200 元標準計之車資等語，有該2 份警詢筆錄在卷可按（
    警卷第85至96頁、第101 至105 頁）。質言之，史小玲乃在
    員警認明其確以從事性交易營生，且懷疑被告甲○○係其所
    屬車伕前，主動向員警詳予供陳該等事項，再參以被告甲○○亦不諱言曾於98年5 月12日晚間，以前開汽車搭載史小玲
    前往高雄市○○區○○路一帶（詳後述），足徵史小玲前開
    警詢中所述確有所本，要非自行，甚或依警員等第三人之指
    示而予杜撰者，本院因認史小玲於98年5 月19日、98年6 月
    9 日之警詢中陳述，俱具可信之特別情況，且已無從以其他
    證據代替，並為證明被告甲○○犯罪事實之存否所必要，揆
    諸前開規定，證人史小玲前開警詢中陳述，均有證據能力。
二、按被告以外之人於偵查中向檢察官所為陳述，除顯有不可信
    之情況者外，得為證據，刑事訴訟法第159 條之1 第2 項定
    有明文。蓋被告以外之人所為之偵查筆錄，性質上固屬傳聞
    證據，惟現階段刑事訴訟法規定檢察官代表國家偵查犯罪、
    實施公訴，依法具有訊問證人等權，且證人須經具結，而實
    務運作時，檢察官偵查中向證人所取得之陳述，原則上均能
    遵守法律規定，不致違法取供，可信度極高。職是，如證人
    前於偵查中已具結而為證述，除反對該項供述得具有證據能
    力之一方已釋明「顯有不可信之情況」之理由外，不宜即遽
    指該證人於偵查中之陳述不具證據能力。經查，被告甲○○
    雖另謂證人史小玲於偵查中陳述：甲○○是負責接送我的車
    伕等語，並無證據能力，然史小玲於偵查中受檢察官訊問時
    ，乃經具結，且並無證據足認該等證人偵查中陳述有核顯不
    可信之情況，依前開說明，史小玲於偵查中之陳述，自應有
    證據能力。
三、除前已論及證據能力之部分外，本判決所引用之證據資料（
    詳後引用之各項證據），其中係屬傳聞證據部分，縱無刑事
    訴訟法第159 條之1 至第159 條之4 或其他規定之傳聞證據
    例外情形，亦因被告丙○○、丁○○、甲○○（下合稱被告
    3 人）、檢察官均已明示同意作為證據使用，且本院審酌卷
    內並無事證顯示各該陳述之作成時、地與週遭環境，有何致
    令陳述內容虛偽、偏頗之狀況後，也認為適當，依刑事訴訟
    法第159 條之5 第1 項之規定，為傳聞法則之例外，應有證
    據能力。
貳、實體方面
一、訊據被告丙○○、丁○○迭於警詢、偵查及本院審理中自白
    前開事實欄一所示犯行不諱，至被告甲○○固坦言其於98年
    5 月12日20時許，曾駕駛前開汽車搭載史小玲前往高雄市○○路一帶等情，惟矢口否認有何圖利媒介性交之犯行，辯稱
    ：我於98年5 月12日晚間恰巧在六合夜市碰見之前認識的史
    小玲，並受史小玲之託以前開汽車搭載史小玲前去高雄市○○○路428 號大樓後方，史小玲下車後，我即駕車離開，之
    後係出於好奇才又原車回到現場致為警查獲，我並非史小玲
    的司機，事先也不知道史小玲前去高雄市○○○路428 號大
    樓目的係為從事性交易，我並無任何圖利媒介性交犯行云云
    。經查：
  (一)事實欄一所示犯罪事實，及被告甲○○曾於98年5 月12日20
    時許駕駛前開汽車搭載史小玲前往高雄市○○○路428 號大
    樓，嗣一度離開後，又於同日22時30分許，獨自駕駛原車返
    回該大樓為警查獲各節，分據被告3 人坦言在卷，並經證人
    史小玲先後於警詢、偵查中陳稱：我自行應徵後，經安排在
    「暖暖美容廣場」等地從事性交易，也因而認識被告丙○○
    、丁○○，被告丙○○是該處之負責人，至於我每次的性交
    易所得，則是由被告丁○○向男客收取後再轉交給我（警卷
    第86至87、97、99、103 至104 頁，偵卷第66頁反面）；證
    人初曉梅於偵查中證稱：每當我經由電話得知「暖暖美容廣
    場」缺人時，就自行搭車前往該店內從事性交易（偵卷第30
    至31頁）；證人刑夢珠於偵查中證稱：我隸屬於「雪芙蘭應
    召站」從事性交易工作，每當接獲「雪芙蘭應召站」人員來
    電後，就依對方指示自行搭車前往「暖暖美容廣場」，再由
    被告丙○○安排我到樓上房間與男客從事性交易（偵卷第33
    頁反面）；證人王領弟於偵查中證稱：我於95年4 月間向「
    蜜雪應召站」應徵後，約自98年5 月初開始從事性交易工作
    ，每次都是「蜜雪應召站」先打電話給我，我再自己搭車前
    去「暖暖美容廣場」從事性交易，得款由「暖暖美容廣場」
    服務生向男客收取後轉交給我（偵卷第51至52頁）；證人秦
    輝月於警詢中陳稱：我自行上網應徵後，即經由對方安排而
    自98年4 月底起，在「暖暖美容廣場」從事性交易，我都是
    接獲對方電話後自行搭車前往該店，再由被告丙○○負責帶
    我去見男客，並安排位於同棟大樓10樓的房間供我與男客從
    事性交易，至於被告丁○○則負責向男客收錢，並將我的性
    交易所得轉交給我（警卷第141 至143 頁）各等語明確，且
    有「暖暖美容廣場」賣淫女子交易紀錄卡1 份（警卷第33頁
    ，即扣案如附表1 編號9 所示物品之影本）在卷，及附表1
    所示之物扣案可稽，自堪認定。
  (二)被告甲○○雖以首開情詞置辯。惟查，證人史小玲另證稱：
    我應徵從事性交易工作後，對方表示為便利容易計算性交易
    時間，且於下班時有專人送我返回租屋處，即指派甲○○負
    責接送我，是故我自98年5 月從事性交易起，均係由被告甲○○駕車接送我往返位於高雄市○○路、林森路口之租屋處
    及「暖暖美容廣場」等從事性交易地點，我則須另行支付被
    告甲○○每小時200 元之車資，98年5 月12日晚間，也是被
    告甲○○駕車載我前往高雄市○○○路428 號大樓擬從事性
    交易的，被告甲○○將我接送到該處就暫時離開，但我未及
    從事性交易即為警查獲，被告甲○○確實是我的司機（車伕
    ）等語綦詳（警卷第86、91至92、103 至104 頁、偵卷第66
    頁反面）。本院茲經核證人史小玲與被告甲○○要無仇隙，
    苟被告甲○○並非史小玲所屬車伕，衡情，史小玲當無設辭
    誣陷被告甲○○於罪之理。再者證人史小玲前開證述內容，
    較諸被告甲○○首開關於其於98年5 月12日晚間係「偶然」
    碰見、搭載史小玲前往高雄市○○路一度，嗣因出於「好奇
    」方又返回史小玲下車地點查看狀況等所辯，顯然更能合理
    說明本院前所認定被告甲○○何以先於98年5 月12日20時許
    駕駛前開汽車搭載史小玲前往高雄市○○○路428 號大樓，
    且在史小玲下車後一度將車駛離，嗣又於同日22時30分許，
    獨自駕駛原車返回該大樓為警查獲，亦即被告甲○○於98年
    5 月12日當晚行止，一如於性交易開始前即將應召女子搭載
    至指定地點，待應召女子性交易完畢，才又以原車將應召女
    子載離之慣常車伕行徑各節，毋寧更符合事實而堪憑信，則
    被告甲○○顯係出於史小玲所屬應召站負責人之僱用、指派
    而擔任史小玲之車伕，並自史小玲性交易得款中，抽取每小
    時200 元計之車資以營利甚明，被告甲○○空言否認，悖於
    事實，無足採取。
  (三)綜上所述，本案事證明確，被告3 人之犯行均堪認定，應依
    法論科。
二、論罪
  (一)核被告丙○○、丁○○所為，均係犯刑法第231 條第1 項前
    段之圖利容留性交罪；被告丙○○、丁○○圖利媒介性交行
    為之低度行為，應為容留之高度行為所吸收，不另論罪。至
    被告甲○○所為，則係犯刑法第231 條第1 項前段之圖利媒
    介性交罪。被告丙○○、丁○○就前開圖利「容留」性交犯
    行，存有犯意聯絡、行為分擔，均應論以共同正犯；另被告
    丙○○、丁○○各就圖利「媒介」「大同應召站」、「金馬
    應召站」、「雪莉應召站」、「雪芙蘭應召站」、「蜜雪應
    召站」旗下應召女子與不特定男客為性交行為以營利之犯行
    ，復分別與各該應召女子所屬應召站負責人、車伕，存有犯
    意聯絡、行為分擔，亦應各論以共同正犯。至被告甲○○則
    就圖利「媒介」史小玲所屬應召站旗下應召女子之性交行為
    ，與該應召站負責人及被告丙○○、丁○○，存有犯意聯絡
    、行為分擔，也應論以共同正犯。又立法者針對特定刑罰規
    範之構成要件，已預設該犯罪行為之本質係持續實行之複數
    行為，具備反覆、延續之行為特徵，而將之總括或擬制為一
    個構成要件之集合犯行為，因其刑法評價上為構成要件之行
    為單數，認應僅成立一罪，則行為人基於概括之犯意，在密
    切接近之一定時、地持續實行之複次行為，倘依社會通念，
    於客觀上認為符合一個反覆、延續性之行為觀念者，於刑法
    評價上，即應僅成立一罪，學理上所稱「集合犯」之職業性
    、營業性或收集性等具有重複特質之犯罪均屬之，例如經營
    、從事業務、收集、販賣、製造、散布等行為概念者是（最
    高法院95年臺上字第1079號判決要旨參照），而刑法第231
    條第1 項前段之犯罪，係以意圖營利為其構成要件要素，茲
    所謂營利者，營業牟利也，是故被告丙○○、丁○○自98年
    4 月10日起，及被告甲○○自98年5 月初某日起，均至98年
    5 月12日為警查獲時止，所為圖利容留性交、圖利媒介性交
    等犯行，本質上乃均具有反覆、延續之特質，依社會通念，
    即應屬開揭學理上所稱具有營業性之重複特質之「集合犯」
    ，應認僅成立一罪（臺灣高等法院高雄分院97年度上訴字第
    1228、1306號判決意旨參照）。
  (二)被告丁○○前因妨害風化案件，經本院以96年度訴字第3656
    號判處有5 月確定，於97年10月14日縮刑期滿執行完畢；另
    被告甲○○前因妨害自由案件，經本院以95年度簡字第1636
    號判處有期徒刑5 月確定，於95年6 月30日易科罰金執行完
    畢各情，有各自之臺灣高等法院被告前案紀錄表在卷可稽，
    被告丁○○、甲○○分別於前開有期徒刑執行完畢後，5 年
    以內故意再犯本案有期徒刑以上之罪，均應論以累犯，並各
    加重其刑（被告甲○○雖另被訴貪污治罪條例等案件經本院
    以95年度訴字第2676號審理中，且該案被訴犯罪時間點在95
    年6 月30日前，惟該案未經任何有罪判決，自尚難遽認與前
    開業經本院判決確定之妨害自由案件，存有裁判前犯數罪而
    應合併定應執行刑之關係）。
三、本院審酌被告丙○○、丁○○為圖私利，於所經營、任職之
    美容廣場暗中從事容留性交行為以營利犯行；另被告甲○○
    因涉嫌貪污等案件而自原任員警工作去職後，猶不知惕厲自
    身，循正當途徑謀取財富，竟為圖一己之私利，竟從事媒介
    性交行為，所為損壞社會風氣，均屬不該。惟念被告3 人犯
    行期間非久，犯罪危害應非甚鉅，且被告丙○○、丁○○犯
    後全然坦認犯行不諱，及被告丙○○除本案外，並無其他刑
    案紀錄，有卷附臺灣高等法院被告前案紀錄表可憑，尚非素
    行不佳之人。再兼衡被告丁○○除前述本院96年度訴字第36
    56號判決認明之妨害風化犯行外（以資為累犯加重其行之論
    據，不再納入量刑審酌避免重複評價），尚曾2 次因妨害風
    化案件遭判處徒刑確定（其中第1 次經併予宣告緩刑），及
    被告3 人於本案犯行之分工等一切情狀，因認檢察官求予量
    處被告丙○○、丁○○各有期徒刑6 月，俱稱允當，另就被
    告甲○○部分求予量處有期徒刑4 年，則尚嫌過重，爰分別
    量處如主文各所示之刑。末斟以被告丙○○、丁○○、甲○○於本案之獲利，分別為性交易節數每節抽取80 0元（未扣
    除成本，下同）、日薪1,000 元、時薪200 元各情，茲就被
    告丙○○部分，諭知以2,000 元折算1 日之易科罰金折算標
    準，另就被告丁○○、甲○○部分，則均諭知以1,000 元折
    算1 日之易科罰金折算標準。
四、扣案物
  (一)扣案如附表1 所示之物，分別為被告丙○○、丁○○所有，
    供犯本案圖利容留性交犯行所用、所得之物，經被告丙○○
    、丁○○各於警詢中陳述明確（警卷第10至11頁、警卷第19
    頁），應依刑法第38條第1 項第2 款、第3 款及共犯責任共
    同理論，於被告丙○○、丁○○項下均宣告沒收；至被告甲○○固係被告丙○○、丁○○所涉「媒介」史小玲所屬應召
    站旗下應召女子與男客為性交行為之共犯，惟附表1 所示之
    物，均尚難認必然與該應召站旗下應召女子經被告3 人「媒
    介」從事性交行為存何直接相關，本院自無庸於被告甲○○
    項下，併為該附表所示物品之沒收宣告。
  (二)至同日晚間員警雖併予查扣如附表2 所示之物，惟該等物品
    均非違禁物，且卷內並無事證顯示該等物品與本院認明之被
    告3 人本案犯行相關，尚不得為沒收之諭知。
、被告甲○○無罪部分
一、公訴意旨另略以：被告甲○○原為高雄市政府警察局前鎮分
    局任職員警，明知對職務公務上所保管、使用之警用槍腰帶
    及防彈衣，於94年9 月8 日（起訴書誤載為94年9 月7 日）
    離職後，應報繳還原任職機關，卻意圖為自己不法之所有，
    侵占前開物品，據為己用，因認被告甲○○此部分所為另涉
    刑法第336 條第1 項之公務侵占罪嫌等語。
二、按犯罪事實應依證據認定之，無證據不得認定犯罪事實；不
    能證明被告犯罪，應諭知無罪之判決，刑事訴訟法第154 條
    第2 項、第301 條第1 項前段分別定有明文。次按刑事訴訟
    法上所謂認定犯罪事實之證據，係指足以認定被告確有犯罪
    行為之積極證據而言，如未能發現相當證據或證據不足以證
    明，自不能以推測或擬制之方法，以為裁判基礎（最高法院
    40年臺上字第86號判例意旨參照）。次按，刑法上之侵占罪
    ，須持有人變易其原來之持有意思而為不法所有之意思，始
    能成立，如僅將持有物延不交還或有其他原因致一時未能交
    還，既缺乏主觀要件，即難遽以該罪相繩（最高法院68年臺
    上字第3146號判例意旨參照），換言之，刑法上之侵占罪，
    須意圖為自己或他人不法之所有，而變易持有之意為所有之
    意，為成立要件，若行為人並無不法所有之意圖，則屬欠缺
    主觀要件，自難繩以侵占罪名。
三、公訴人認被告甲○○另涉公務侵占犯行，乃係以員警查獲被
    告甲○○斯時，乃被告甲○○所有前開汽車之後行李箱內扣
    得如附表2 編號14所示之警用防彈衣，及如附表2 編號15所
    示之槍腰帶，惟被告甲○○早於94年9 月8 日即已自原任員
    警工作去職，資為論據。
四、訊據被告甲○○辯稱：我承認離職時未依規定繳回扣案警用
    防彈衣，但扣案槍腰帶則是我任職員警期間自己購買之物，
    係屬我所有，我並未侵占該只扣案槍腰帶等語。經查：
  (一)員警於98年5 月12日查獲甲○○之際，自被告甲○○所使用
    之自有前開汽車後行李箱內，扣得如附表2 編號14、15各所
    示之警用防彈衣、槍腰帶，其中警用防彈衣係被告甲○○於
    任職員警期間所領用，依規定應於94年9 月8 日離職時繳回
    各情，為被告甲○○所不爭執，並經證人即代表高雄市政府
    警察局前鎮分局領回警用防彈衣、槍腰帶之員警戊○○於本
    院審理中證稱：扣案警用防彈衣原固經排定於98年報廢，但
    依規定報廢品亦應進行回收等語明確（本院訴字卷第27頁）
    ，且有警用防彈衣照片（警卷第53頁）、贓物認領保管單（
    警卷第52頁）、高雄市政府警察局前鎮分局98年12月30日高
    市警前分人字第0980033939號函暨附甲○○94年9 月8 日離
    職通知單（本院訴字卷第22至23頁），及各該警用防彈衣、
    槍腰帶扣案可憑，固堪認定。
  (二)又證人戊○○於本院審理中另明確證稱：警方內部對於槍腰
    帶並未編號列管，且槍腰帶原屬得於市面買得之消耗品，而
    事實上也確有諸多員警同仁自行採買槍腰帶使用，再加以扣
    案槍腰帶與警用槍腰帶進行比對後，多了乙只扣環，是故我
    們不能確定扣案槍腰帶確係被告甲○○於任職員警期間所領
    用，而非自己購買的等語綦詳（本院訴字卷第16頁反面），
    則扣案槍腰帶是否確屬甲○○原任職警察機關，而為被告甲○○離職時應報繳之物，顯屬有疑？
  (三)縱認除扣案警用防彈衣外，被告甲○○於離職時，就扣案槍
    腰帶亦有報繳、返還義務。惟依前開離職通知單（本院訴字
    卷第23頁）顯示：員警需持該通知單親赴該單內所列之11個
    單位，並由各單位負責人員核章後，始能完成離職程序，然
    該通知單中，就離職人員在各該單位所應辦手續之細項，俱
    未為任何之登載各情，則以離職人應親往申辦離職手續單位
    之多、應辦事項等記載卻付之闕如情況下，自無由苛責離職
    人完備每項應辦事務而毫無遺漏，茍離職人在辦理離職手續
    中，因疏失漏未併予報繳部分應繳回物品，實在所難免，自
    不能離職人就漏報繳物品，必存為自己不法所有之侵占意圖
    甚明，從而在查無被告甲○○或繼續使用、或為變賣處分等
    以扣案警用防彈衣所有人自居之積極事證下，公訴人徒憑被
    告甲○○於94年9 月8 日離職後，猶續持有扣案警用防彈衣
    等物迄至98年5 月12日為警查獲方止等節，逕予推認被告甲○○確有侵占犯行，自嫌率斷。
  (四)綜上所述，依公訴人提出之證據，尚不足使本院認被告甲○○確有侵占如附表2 編號14、15各所示之警用防彈衣、槍腰
    帶之犯意、犯行，此外，復查無其他積極證據證明被告甲○○有何公訴意旨所指之公務侵占犯行，揆諸前開說明，被告
    甲○○此部分犯罪係屬不能證明，本院自應依法為無罪之判
    決。
據上論結，應依刑事訴訟法第299 條第1 項前段、第301 條，刑
法第28條、第231 條第1 項、第47條第1 項、第41條第1 項前段
、第38條第1 項第2 款、第3 款，刑法施行法第1 條之1 ，判決
如主文。
本案經檢察官乙○○到庭執行職務。
中    華    民    國    99    年    1     月    26    日
                  刑事第十一庭  審判長法  官  黃三友
                                      法  官  陳億芳
                                      法  官  莊珮吟
以上正本證明與原本無異。
如不服本判決應於收受判決後10日內向本院提出上訴書狀，並應
敘述具體理由。其未敘述上訴理由者，應於上訴期間屆滿後20日
內向本院補提理由書(均須按他造當事人之人數附繕本)「切勿逕
送上級法院」。
中    華    民    國    99    年    1     月    26    日
                                      書記官  鍾淑美
┌───────────────────────────────────────────┐
│附表1：                                                                               │
├─┬──────────────────┬──────────────────────┤
│編│扣押物品名稱及數量                  │說明                                        │
│號│                                    │                                            │
├─┼──────────────────┼──────────────────────┤
│1 │警告標語壹張                        │丙○○所有，供犯本案圖利容留性交犯行所用之物│
├─┼──────────────────┼──────────────────────┤
│2 │房屋租賃契約書壹份（租賃10樓房間）  │同上                                        │
├─┼──────────────────┼──────────────────────┤
│3 │營利事業登記證壹份                  │同上                                        │
├─┼──────────────────┼──────────────────────┤
│4 │新臺幣壹佰圓紙鈔壹張、伍佰元張    │同上（找零使用）                            │
├─┼──────────────────┼──────────────────────┤
│5 │保險套貳枚                          │同上                                        │
├─┼──────────────────┼──────────────────────┤
│6 │暖暖美容廣場名片盒                │同上                                        │
├─┼──────────────────┼──────────────────────┤
│7 │三洋電話機壹具                      │同上                                        │
├─┼──────────────────┼──────────────────────┤
│8 │HTT電話機壹具                       │同上                                        │
├─┼──────────────────┼──────────────────────┤
│9 │記帳卡壹份                          │同上（丁○○持有）                          │
├─┼──────────────────┼──────────────────────┤
│10│新臺幣壹萬陸仟捌佰元                │丙○○所有，因犯本案圖利容留性交犯行所得之物│
│  │（分為仟陸佰元、壹萬仟貳佰元2 筆│（丁○○持有）                              │
│  │進行查扣）                          │                                            │
└─┴──────────────────┴──────────────────────┘
┌───────────────────────────────────────────┐
│附表2：                                                                               │
├─┬──────────────────┬──────────────────────┤
│編│扣押物品名稱及數量                  │說明                                        │
│號│                                    │                                            │
├─┼──────────────────┼──────────────────────┤
│1 │NOKIA 黑色行動電話壹具（含SIM卡）   │丙○○所有，惟與本案犯行欠缺直接相關        │
│  │序號：000000000000000               │                                            │
├─┼──────────────────┼──────────────────────┤
│2 │UBAC黑色行動電話壹具（含SIM卡）     │同上                                        │
├─┼──────────────────┼──────────────────────┤
│3 │暖暖汽車美容卡壹盒                  │非違禁物，且非被告3 人所有                  │
├─┼──────────────────┼──────────────────────┤
│4 │信用卡空白刷卡簽單壹盒              │同上                                        │
├─┼──────────────────┼──────────────────────┤
│5 │DASHION 黑色行動電話壹具（含SIM卡） │丁○○所有，惟與本案犯行欠缺直接相關        │
├─┼──────────────────┼──────────────────────┤
│6 │詹明改本票壹張                      │同上                                        │
├─┼──────────────────┼──────────────────────┤
│7 │賴正雄本票貳張（票面金額新臺幣肆萬元│同上                                        │
│  │、陸萬元各壹張）                    │                                            │
├─┼──────────────────┼──────────────────────┤
│8 │新臺幣壹萬捌仟佰元                │同上                                        │
├─┼──────────────────┼──────────────────────┤
│9 │NOKIA 灰色行動電話壹具（含SIM卡）   │甲○○所有，惟與本案犯行欠缺直接相關        │
├─┼──────────────────┼──────────────────────┤
│10│NOKIA 黑色行動電話壹具（含SIM卡）   │同上                                        │
│  │序號：0000000000000CA               │                                            │
├─┼──────────────────┼──────────────────────┤
│11│保險套玖只                          │同上                                        │
├─┼──────────────────┼──────────────────────┤
│12│NOKIA 黑色行動電話壹具              │查扣自車牌號碼YW-6015 號自用小客車非屬違禁物│
│  │序號：000000000000000               │，與本案認明之犯行欠缺直接相關              │
├─┼──────────────────┼──────────────────────┤
│13│教戰手冊張                        │同上                                        │
├─┼──────────────────┼──────────────────────┤
│14│警用防彈衣壹件                      │同上（照片參見警卷第53頁，經高雄市政府警察局│
│  │                                    │前鎮分局派員領回，同卷第52頁贓物認領保管單參│
│  │                                    │照）                                        │
├─┼──────────────────┼──────────────────────┤
│15│槍腰帶壹條                          │同上（經高雄市政府警察局前鎮分局派員領回，警│
│  │                                    │卷第52頁贓物認領保管單參照                  │
└─┴──────────────────┴──────────────────────┘
◎附錄本案所犯法條：
《刑法第231 條第1 項》
意圖使男女與他人為性交或猥褻之行為，而引誘、容留或媒介以
營利者，處5 年以下有期徒刑，得併科10萬元以下罰金。以詐術
犯之者，亦同。
《刑法施行法第1 條之1 》
中華民國94年1 月7 日刑法修正施行後，刑法分則編所定罰金之
貨幣單位為新臺幣。
94年1 月7 日刑法修正時，刑法分則編未修正之條文定有罰金者
，自94年1 月7 日刑法修正施行後，就其所定數額提高為30倍。
但72年6 月26日至94年1 月7 日新增或修正之條文，就其所定數
額提高為3 倍。

司法院資訊處製作；財團法人民間司法改革基金會備份。
